【裁判字號】    97,裁,5417
【裁判日期】    971225
【裁判案由】    關稅法
【裁判全文】
最  高  行  政  法  院  裁  定
                                      97年度裁字第5417號
上  訴  人  連邦科技股份有限公司
代  表  人  甲○○
訴訟代理人  林孜俞律師
被 上訴 人  財政部臺北關稅局
代  表  人  饒平
上列當事人間關稅法事件，上訴人對於中華民國97年9月11日臺
北高等行政法院97年度訴字第343號判決，提起上訴，本院裁定
如下：
    主  文
上訴駁回。
上訴審訴訟費用由上訴人負擔。
    理  由
一、按對於高等行政法院判決之上訴，非以其違背法令為理由，
    不得為之，行政訴訟法第242條定有明文。依同法第243條第
    1項規定，判決不適用法規或適用不當者，為違背法令；而
    判決有同條第2項所列各款情形之一者，為當然違背法令。
    是當事人對於高等行政法院判決上訴，如依行政訴訟法第24
    3條第1項規定，以高等行政法院判決有不適用法規或適用不
    當為理由時，其上訴狀或理由書應有具體之指摘，並揭示該
    法規之條項或其內容；若係成文法以外之法則，應揭示該法
    則之旨趣；倘為司法院解釋或本院之判例，則應揭示該判解
    之字號或其內容。如以行政訴訟法第243條第2項所列各款情
    形為理由時，其上訴狀或理由書，應揭示合於該條項各款之
    事實。上訴狀或理由書如未依此項方法表明，或其所表明者
    與上開法條規定不合時，即難認為已對高等行政法院判決之
    違背法令有具體之指摘，其上訴自難認為合法。
二、本件上訴人對於高等行政法院判決上訴，係略以：按關稅法
    第17條第1項、第6項、第7項及行為時進出口報單申報事項
    更正作業辦法第2條第1項規定，所謂「進、出口報單申報事
    項因筆誤、誤繕或漏列等錯誤者」並未限於係進出口報單對
    於「正確」之發票之筆誤、誤繕或漏列等錯誤，只要是進、
    出口報單之記載與事實上之交易狀況有筆誤、誤繕或漏列等
    錯誤，均得依申請更正。上訴人於發票誤繕單價之原因係混
    淆新、舊單價及誤解新加坡商Chartered新報價係對Great
    Time而非上訴人，上訴人業於原審已提出新加坡商Chartere
    d、Great Time與連邦科技公司三方簽訂之晶圓銷售購買合
    約暨其中譯、Great Time與上訴人簽訂之晶圓購買銷售協定
    暨其中譯、民國96年2月9日報價單等證據以實說明，原判決
    仍誤解上開規定並未限於係進出口報單對於「正確」之發票
    之筆誤、誤繕或漏列等錯誤，應包含發票本身即有發生錯誤
    之情形在內，而駁回上訴人之訴，原判決有判決不備理由及
    判決適用法規不當之違背法令等語，為其理由。
三、本件上訴人對於高等行政法院判決上訴，雖以該判決有判決
    不備理由及判決適用法規不當之違背法令為由，惟核其上訴
    理由狀所載內容，無非重述其在原審業經主張而為原判決不
    採之陳詞，就原審取捨證據、認定事實之職權行使，指摘其
    為不當，並就原審已論斷者，泛言未論斷，而非具體說明其
    有何不適用法規或適用法規不當之情形，並揭示該法規之條
    項或其內容，及合於行政訴訟法第243條第2項所列各款之事
    實，難認對該判決之如何違背法令已有具體之指摘。況縱原
    判決雖有未於判決中加以論斷者，惟尚不影響於判決之結果
    ，與所謂判決不備理由之違法情形亦不相當。是依首揭說明
    ，應認其上訴為不合法。
四、據上論結，本件上訴為不合法。依行政訴訟法第249條第1項
    前段、第104條、民事訴訟法第95條、第78條，裁定如主文
    。
中    華    民    國    97    年    12    月    25    日
                    最高行政法院第六庭
                        審判長法官  吳  明  鴻
                              法官  廖  宏  明
                              法官  林  茂  權
                              法官  侯  東  昇
                              法官  黃  秋  鴻
以  上  正  本  證  明  與  原  本  無  異
中    華    民    國    97    年    12    月    25    日
                              書記官  王  福  瀛


司法院資訊處製作；財團法人民間司法改革基金會備份。
